

\vspace{3.5em}
\noindent \begin{minipage}{\textwidth}
\stepcounter{mallinumber}
\noindent \textbf{Tüüpsõnamall \arabic{mallinumber}\,\vadja{alõin}}\\

\begin{sideways}
\begin{tabular}{l l}
muutvormimall & tunnused \\
\hline
\underline{alõ}\,$\oplus$\,in & \textsc{ sg nom } \\
\underline{alõ}\,$\oplus$\,tsõ & \textsc{ sg gen } \\
\underline{alõ}\,$\oplus$\,issõ & \textsc{ sg par } \\
\underline{alõ}\,$\oplus$\,ttsõ & \textsc{ sg ill } \\
\underline{alõ}\,$\oplus$\,tsõz & \textsc{ sg ine } \\
\underline{alõ}\,$\oplus$\,tsõss & \textsc{ sg ela } \\
\underline{alõ}\,$\oplus$\,tsõllõ & \textsc{ sg all } \\
\underline{alõ}\,$\oplus$\,tsõll & \textsc{ sg ade } \\
\underline{alõ}\,$\oplus$\,tsõlt & \textsc{ sg abl } \\
\underline{alõ}\,$\oplus$\,tsõssi & \textsc{ sg tra } \\
\underline{alõ}\,$\oplus$\,tsõssaa & \textsc{ sg ter } \\
\underline{alõ}\,$\oplus$\,tsõka & \textsc{ sg com } \\
\underline{alõ}\,$\oplus$\,tsõd & \textsc{ pl nom } \\
\underline{alõ}\,$\oplus$\,ttsijõ & \textsc{ pl gen } \\
\underline{alõ}\,$\oplus$\,ttsiit & \textsc{ pl par } \\
\underline{alõ}\,$\oplus$\,ttsiisõ & \textsc{ pl ill } \\
\underline{alõ}\,$\oplus$\,ttsiiz & \textsc{ pl ine } \\
\underline{alõ}\,$\oplus$\,ttsiiss & \textsc{ pl ela } \\
\underline{alõ}\,$\oplus$\,ttsiillõ & \textsc{ pl all } \\
\underline{alõ}\,$\oplus$\,ttsiill & \textsc{ pl ade } \\
\underline{alõ}\,$\oplus$\,ttsiilt & \textsc{ pl abl } \\
\underline{alõ}\,$\oplus$\,ttsiissi & \textsc{ pl tra } \\
\underline{alõ}\,$\oplus$\,ttsiissaa & \textsc{ pl ter } \\
\underline{alõ}\,$\oplus$\,ttsijka & \textsc{ pl com } \\
\end{tabular}
\end{sideways}
\captionof{table}{Tüüpsõna \arabic{mallinumber}\,\textit{alõin} ekstraheeritud muutvormimallid.}
\label{tab:tüüpsõnamall-alõin}

\end{minipage}

 
\vspace{1em}
\noindent See tüüpsõna ei hõlma teisi lekseeme vormi\-sõnastikus.
